臺灣高雄地方法院民事裁定
111年度雄事聲字第5號
異  議  人  陳惠美  
相  對  人  陳柏勛  
上列當事人間聲請確定訴訟費用額事件，異議人對於中華民國11
1年2月23日本院司法事務官所為110年度司聲字第1244號裁定聲
明異議，本院裁定如下：
    主  文
一、原裁定廢棄。
二、異議人應賠償相對人之訴訟費用額確定為新臺幣（下同）2
    萬9,558元，及自本裁定送達異議人翌日起至清償日止，按
    週年利率5%計算之利息。
    理  由
一、異議意旨略以：異議人與相對人間請求修繕房屋漏水等事件
    ，經本院109年度雄簡字第350號判決相對人一部勝訴，其訴
    訟費用由異議人負擔4分之3，餘由相對人負擔，異議人不服
    提起上訴，經本院110年度簡上字第89號判決駁回上訴確定
    ，並諭知第二審訴訟費用1,500元由上訴人即異議人負擔。
    兩造間於本院109年度雄簡字第350號修繕房屋漏水等事件，
    相對人聲請確定訴訟費用額，經原裁定以相對人於第一審預
    納裁判費4,410元、鑑定費用4萬5,000元，合計4萬9,410元
    ，而核定異議人應負擔之訴訟費用額為3萬7,058元(計算式
    ：49,410×3/4＝37,058元未滿1元部份，四捨五入，下同)，
    惟上開案件一審另有由法院送請鑑定機關進行補充鑑定，該
    補充鑑定之費用3萬元係由異議人繳納，原裁定漏未審酌補
    充鑑定費由係由異議人繳納之事實，故原裁定核定由異議人
    應賠償相對人之訴訟費用額確定為3萬7,058元，顯然有誤，
    倘納入補充鑑定費用由相對人負擔，異議人應賠償相對人之
    金額應更正為2萬9,558元（計算式：49,410×3/4-30,000×1/
    4＝29,558），為此，聲明異議，請求廢棄原裁定等語。
二、按法院未於訴訟費用之裁判確定其費用額者，第一審受訴法
    院於該裁判有執行力後，應依聲請以裁定確定之；依第1 項
    確定之訴訟費用額，應於裁定送達之翌日起，加給按法定利
    率計算之利息；民事訴訟法第91條第1 、3 項分別定有明文
    。 
三、經查：
㈠、按法院未於訴訟費用之裁判確定其費用額者，第一審受訴法
    院於該裁判有執行力後，應依聲請以裁定確定之。依第1項
    確定之訴訟費用額，應於裁定送達之翌日起，加給按法定利
    率計算之利息，民事訴訟法第91條第1項、第3項定有明文。
    又所謂訴訟費用之全部，除裁判費外，尚包括民事訴訟法第
    77條之23至第77條之25所定費用在內。是法院囑請鑑定之鑑
    定費用依民事訴訟法第77條之23規定，亦屬訴訟費用之一部
    （最高法院100年度台抗字第832號裁定意旨參照）。
㈡、異議人與相對人間請求修繕房屋漏水等事件，經本院109年度
    雄簡字第350號判決相對人一部勝訴，其訴訟費用由異議人
    負擔3/4，餘由相對人負擔，異議人不服提起上訴，經本院1
    10年度簡上字第89號判決駁回上訴確定，並諭知第二審訴訟
    費用由上訴人即異議人負擔。經本院調卷審查後，上開案件
    之訴訟費用包括：第一審裁判費4,410元、第一次鑑定費4萬
    5,000元，補充鑑定費用3萬元，第二審訴訟費用1,500元，
    是上開案件之訴訟費用8萬910元（計算式：詳如附表），依
    上開案件之一、二審判決，上開費用中第一審裁判費4,410
    元、第一次鑑定費4萬5,000元，補充鑑定費用3萬元，合計
    為7萬9,410元（計算式：49,410+30,000=79,410）部份，依
    上開案件第一審判決，應由異議人負擔3/4，相對人負擔1/4
    ，第二審判決之裁判費1,500元則應由異議人全部負擔，準
    此，異議人於上開案件應負擔之訴訟費用共計6萬1,058元（
    計算式：79,410×3/4＝59,558，59,558+1,500=61,058，未滿
    1元部份，四捨五入），其中異議人已預納之部份，包括：
    二審裁判費1,500元、補充鑑定費用3萬元，有裁判費收據（
    見本院110年度簡上字第89號卷第12頁）、有抓漏將軍工程
    有限公司109年8月24日之函文附卷可稽（見本院109年度雄
    簡字第350號卷第287頁）。準此，異議人已預付之上開案件
    訴訟費用金額合計為3萬1,500元（計算式：30,000+1,500=3
    1,500），其餘訴訟費用均由相對人預納（相對人預納之細
    目，詳如附表），是上開案件異議人應給付相對人之訴訟費
    用金額為2萬9,558元（計算式：61,058-31,500＝29,558】。
四、綜上所述，異議人應給付予相對人之訴訟費用額應為2萬9,5
    58元，並應依民事訴訟法第91條第3 項規定，於本裁定送達
    翌日起加給依法定利率計算之利息。原裁定關於鑑定費用部
    分，漏未審酌另有補充鑑定費用3萬元存在，且該部份費用
    係由上開案件一審被告即異議人預納，容有未洽，異議意旨
    指摘原裁定不當，為有理由，應廢棄原裁定，由本院自為裁
    定如主文第2 項所示。
五、爰裁定如主文。
中　　華　　民　　國　　111 　年　　4 　　月　　29　　日
                   高雄簡易庭  法    官   林綉君
以上正本係照原本作成。
如對本裁定抗告，應於裁定送達後10日內向本院提出抗告狀，並
繳納抗告費新臺幣1,000 元。
中　　華　　民　　國　　111 　年　　4 　　月　　29　　日
                               書 記 官   羅崔萍
附表：
審  級 項      目  金  額   預納者 兩造應負擔比例     一 裁判費用 4,410元 相對人 異議人負擔3/4相對人負擔1/4  第一次鑑定費用 45,000元 相對人 同上  補充鑑定費用 30,000元 異議人 同上   二 裁判費用 1,500元 異議人 由異議人負擔 總             計   80,910元